臺灣臺南地方法院刑事判決　　　　　　　 94年度訴字第989號
　　公　訴　人　臺灣臺南地方法院檢察署檢察官
　　被　　　告　甲○○
　　　　　　　　　　　　（現在臺灣臺南看守所另案羈押中）
　　指定辯護人　本院公設辯護人余訓格
上列被告因違反毒品危害防制條例等案件，經檢察官提起公訴（
94年度偵字第7739號、94年度發查偵字第91號、94年度核退偵字
第90號），本院就被告違反槍砲彈藥刀械管制條例案件部分先行
辯論終結，判決如下：
    主  文
甲○○未經許可，寄藏可發射子彈具有殺傷力之改造手槍，處有
期徒刑年陸月，併科罰金新臺幣肆拾伍萬元，罰金如易服勞役
，以罰金總額與陸個月之日數比例折算。扣案仿ＢＥＲＥＴＴＡ
廠九二ＦＳ型半自動手槍之改造手槍、仿ＷＡＬＴＨＥＲ廠ＰＰ
Ｋ／Ｓ型半自動手槍之改造手槍各壹枝（均含彈匣壹個；槍枝管
制編號依序為：0000000000號、000000000
0號）、制式子彈顆（直徑均為玖ＭＭ）、土造子彈共玖顆（
其中伍顆為直徑捌點柒捌ＭＭ、長度拾柒點零ＭＭ金屬彈殼及
直徑柒點玖貳ＭＭ之金屬彈頭組成、貳顆為直徑玖點玖柒ＭＭ、
長度拾捌點玖肆ＭＭ金屬彈殼及直徑捌點柒陸ＭＭ之金屬彈頭組
成、貳顆為直徑玖點柒伍ＭＭ、長度拾玖點零陸ＭＭ金屬彈殼及
直徑捌點玖壹ＭＭ之金屬彈頭組成）均沒收。
    事  實
一、甲○○明知具殺傷力之槍砲、彈藥，係屬槍砲彈藥刀械管制
    條例所管制之物品，非經中央主管機關許可，不得寄藏、持
    有。其竟於民國（下同）九十四年一月中旬某日，在其位於
    臺南市○○區○○路三六號十二樓之六之住處，受真實姓名
    、年籍不詳，綽號為「文哥」之成年男子之請託，受寄均具
    有殺傷力，仿ＢＥＲＥＴＴＡ廠九二ＦＳ型半自動手槍製造
    之玩具手槍，換裝土造金屬槍管改造而成之改造手槍一枝（
    槍枝管制編號為：0000000000號，含彈匣一個）
    、仿ＷＡＬＴＨＥＲ廠ＰＰＫ／Ｓ型半自動手槍製造之玩具
    手槍，換裝土造金屬槍管改造而成之改造手槍一枝（槍枝管
    制編號為：0000000000號，含彈匣一個）、制式
    子彈三顆（直徑均為九ＭＭ，原查扣四顆，其中一顆經鑑定
    無法擊發，為不發彈，此部分詳如後述）、土造子彈共十四
    顆（其中七顆具直徑八點七八ＭＭ、長度十七點○三ＭＭ金
    屬彈殼及直徑七點九二ＭＭ之金屬彈頭，經採樣二顆試射後
    餘五顆；其中三顆具直徑九點七五ＭＭ、長度十九點○六Ｍ
    Ｍ金屬彈殼及直徑八點七六ＭＭ之金屬彈頭，經採樣一顆試
    射後餘二顆；其中三顆具直徑九點七五ＭＭ、長度十九點○
    六ＭＭ金屬彈殼及直徑八點九一ＭＭ之金屬彈頭，經採樣一
    顆試射後餘二顆；其中一顆具直徑九點六五ＭＭ、長度十八
    點六七ＭＭ金屬彈殼及直徑八點九三ＭＭ之金屬彈頭，業經
    試射完畢）後，即未經許可，逕將上揭槍、彈藏放在其位在
    臺南市○○區○○路三六號十二樓之六之前開處所，迄於同
    年二月二日為警搜索查獲，始知前情。
二、案經臺南市警察局第六分局報請臺灣臺南地方法院檢察署檢
    察官偵查起訴。
    理  由
甲【有罪部分】
一、上揭犯罪事實，業經被告甲○○於本院審理時坦承不諱，並
    當庭為認罪之表示（見本院卷九十四年十一月十六日審判筆
    錄）。且查：扣案之改造手槍二枝（槍枝管制編號各為：0
    000000000、0000000000號）及子彈十
    八顆，經送內政部警政署刑事警察局鑑定結果為：「送鑑改
    造手槍一枝（槍枝管制編號為：0000000000號）
    ，認係由仿ＢＥＲＥＴＴＡ廠九二ＦＳ型半自動手槍製造之
    玩具手槍換裝土造金屬槍管改造而成之改造手槍，機械性能
    良好，可擊發送鑑子彈，認具殺傷力。送鑑改造手槍一枝（
    槍枝管制編號為：0000000000號），認係由仿Ｗ
    ＡＬＴＨＥＲ廠ＰＰＫ／Ｓ型半自動手槍製造之玩具手槍換
    裝土造金屬槍管改造而成之改造手槍，機械性能良好，可供
    擊發適用子彈使用，認具殺傷力。送鑑之子彈十八顆，七顆
    認均係由直徑八點七八ＭＭ、長度十七點○三ＭＭ金屬彈殼
    及直徑七點九二ＭＭ之金屬彈頭組合而成之土造子彈，經採
    樣二顆試射，均可擊發，認均具殺傷力。四顆認均係口（直
    ）徑九ＭＭ制式子彈，其中三顆認均具殺傷力，一顆彈底具
    撞擊痕跡，經實際試射，無法擊發，認係不發彈。三顆認均
    係由直徑九點九七ＭＭ、長度十八點九四ＭＭ金屬彈殼及直
    徑八點七六ＭＭ之金屬彈頭組合而成之土造子彈，經採樣一
    顆以送鑑槍枝（槍枝管制編號為：0000000000號
    ）試射，可擊發，認均具殺傷力。三顆認均係由直徑九點七
    五ＭＭ、長度十九點○六ＭＭ金屬彈殼及直徑八點九一ＭＭ
    之金屬彈頭組合而成之土造子彈，經採樣一顆試射，可擊發
    ，認均具殺傷力。一顆，認係由直徑九點六五ＭＭ、長度十
    八點六七ＭＭ金屬彈殼及直徑八點九三ＭＭ之金屬彈頭組合
    而成之土造子彈，經實際試射，可擊發，認具殺傷力」，此
    有該局九十四年二月二十一日刑鑑字第○九四○○二三六八
    八號槍彈鑑定書一份暨槍彈特寫照片十八幀及扣押物品目錄
    表、扣押物品清單各一紙、查獲照片九幀存卷可徵（見九十
    四年度發查字第五五○號偵查卷第四至九頁、第十頁、南市
    警六刑偵字第一二七號警卷第九頁、第十九至二四頁）。綜
    上，已足認被告自白與事實相符，應予採信，本件事證明確
    ，被告前揭違反槍砲彈藥刀械管制條例之犯行，堪以認定，
    應依法論科。
二、按槍砲彈藥刀械管制條例經修訂，並於九十四年一月二十六
    日經總統以華總一義字第○九四○○○一○一○一號令公布
    施行。而依據修正後同條例第二十五條之規定，其自公布日
    施行，故依中央法規標準法第十三條之規定，前開槍砲彈藥
    刀械管制條例刪除或增訂之部分，自公布日起算至第三日（
    即九十四年一月二十八日）起發生效力。而觀諸此次修法，
    同條例第十二條寄藏（持有）子彈罪雖未經修正，然修正前
    同條例第十一條之規定業經刪除，並將原條文所規定未經許
    可，寄藏（持有）第四條第一項第一款所稱其他可發射金屬
    或子彈具有殺傷力之各式槍砲之犯行，移至於修正後同條例
    第八條第四項之規定。而按寄藏與持有，均係將物置於自己
    實力支配之下，僅寄藏必先有他人之持有行為，而後始為之
    受寄代藏而已，故寄藏之受人委託代為保管，其保管之本身
    ，亦屬持有，不過，此之持有係受寄之當然結果；又未經許
    可持有手槍，其持有之繼續，為行為之繼續，亦即一經持有
    手槍，罪已成立，但其完結須繼續至持有行為終了時為止。
    則包括持有之寄藏手槍行為，自亦為行為之繼續，「其犯罪
    之完結須繼續至寄藏行為終了時為止」（最高法院七十四年
    臺上字第三四○○號判例意旨、同院九十三年臺上字第二二
    五三號裁判意旨併同參照）。經查：被告寄藏前揭改造手槍
    之行為終了時，既為修法後之九十四年二月二日，則雖其寄
    藏上揭改造手槍之初，乃修法前之九十四年一月中旬，惟揆
    諸前開說明，仍應就被告寄藏改造手槍之行為，適用修正後
    之槍砲彈藥刀械管制條例第八條第四項之規定，而無庸再依
    刑法第二條之規定比較新舊法，合先說明。
三、核被告甲○○所為，係違反槍砲彈藥刀械管制條例第八條第
    四項之未經許可寄藏可發射子彈具有殺傷力之改造手槍罪、
    同條例第十二條第四項之未經許可寄藏子彈罪。而其寄藏改
    造手槍及子彈前之持有改造手槍及子彈之行為，均已為寄藏
    之高度行為所吸收，故不另論罪。又其以一寄藏行為，同時
    寄藏改造手槍二枝及子彈共十七顆，屬一行為觸犯數罪名之
    （同種及異種）想像競合犯，俱應依刑法第五十五條前段之
    規定，從一重之未經許可寄藏可發射子彈具有殺傷力之改造
    手槍罪處斷。爰審酌被告有觀察、勒戒紀錄，素行非佳，此
    有臺灣臺南地方法院檢察署刑案資料查註紀錄表及臺灣高等
    法院被告前案紀錄表各乙份附卷可稽，其犯罪之動機、目的
    ，品性、生活狀況、智識程度，又其非法自擁具殺傷力槍、
    彈之犯行，對於公共秩序、社會治安暨善良風俗之影響非輕
    ，惟斟酌其能坦認犯行，犯罪後之態度尚可等一切情狀，量
    處如主文所示之刑，並就併科罰金部分，諭知如易服勞役之
    折算標準，以資懲儆。
三、末查：扣案具有殺傷力之仿ＢＥＲＥＴＴＡ廠九二ＦＳ型半
    自動手槍之改造手槍、仿ＷＡＬＴＨＥＲ廠ＰＰＫ／Ｓ型半
    自動手槍之改造手槍各一枝（槍枝管制編號依序為：000
    0000000號、0000000000號）、制式子彈
    三顆（直徑均為九ＭＭ）、土造子彈共九顆（其中五顆認均
    係由直徑八點七八ＭＭ、長度十七點○三ＭＭ金屬彈殼及直
    徑七點九二ＭＭ之金屬彈頭組合而成之土造子彈；二顆係由
    直徑九點九七ＭＭ、長度十八點九四ＭＭ金屬彈殼及直徑八
    點七六ＭＭ之金屬彈頭組合而成之土造子彈；二顆係由直徑
    九點七五ＭＭ、長度十九點○六ＭＭ金屬彈殼及直徑八點九
    一ＭＭ之金屬彈頭組合而成之土造子彈），均屬違禁物，自
    應依刑法第三十八條第一項第一款之規定，宣告沒收。至於
    前揭鑑驗試射之制式子彈一顆、土製子彈共五顆，均因試射
    耗盡，其所餘之彈頭或彈殼，均已不具殺傷力，俱非違禁物
    ，故均不另予沒收之宣告，併此說明。
乙【不另為無罪之諭知】
一、公訴意旨另略以：被告甲○○於前述時間、地點，自上述綽
    號為「文哥」之成年男子處，同時取得制式子彈一顆（直徑
    為九ＭＭ，嗣經鑑定無法擊發，為不發彈）後，併予寄藏在
    其上址處所內。因認被告此部分之行為，亦涉犯違反槍砲彈
    藥刀械管制條例第十二條第四項之未經許可寄藏子彈罪嫌。
二、按犯罪事實應依證據認定之，無證據不得認定其犯罪事實，
    又不能證明被告犯罪者，應諭知無罪之判決，刑事訴訟法第
    一百五十四條第二項、第三百零一條第一項分別定有明文。
    且按事實之認定，應憑證據，苟未能發現相當確實之證據或
    證據不足以證明，自不能以推測或擬制之方法以為裁判之基
    礎。而依據司法院秘書長八十一年六月十一日秘臺廳（二）
    第○六九八五號函釋稱：「殺傷力之標準為在最具威力之適
    當距離，以彈丸可穿入人體皮肉層之動能為準。」另依日本
    科學警察研究所之研究結果認：「彈丸單位面積動能達二十
    焦耳／平方公分，則足以穿入人體皮肉層。」故關於子彈有
    無殺傷力之認定，應經專業之鑑定結果，非僅扣得係子彈，
    即得遽認具備殺傷力。
三、經查：扣案該制式子彈一顆，經送內政部警政署刑事警察局
    鑑定結果為：彈底具撞擊痕跡，經實際試射，無法擊發，認
    係不發彈，此有該局同上槍彈鑑定書一份存卷可徵，既如前
    敘，即無從認定其具殺傷力，亦即無法據此證明被告確有未
    經許可寄藏具殺傷力子彈之犯行，本應為無罪之諭知，惟因
    公訴人認被告寄藏此顆子彈之犯行，與其上揭未經許可寄藏
    改造手槍罪行，有想像競合犯之裁判上一罪關係，故爰不另
    為無罪之諭知。至於前揭子彈一顆，既經鑑定為不發彈，不
    具殺傷力，非屬違禁物，依法自無庸為沒收之諭知，附此敘
    明。
據上論斷，應依刑事訴訟法第二百九十九條第一項前段，槍砲彈
藥刀械管制條例第八條第四項、第十二條第四項，刑法第十一條
前段、第五十五條前段、第四十二條第三項、第三十八條第一項
第一款，判決如主文。
本案經檢察官蔡麗宜到庭執行職務。
中　　華　　民　　國　　94　　年　　11　　月　　28　　日
　　　　　    　　　　刑事第六庭   審判長法　官　張瑛宗
                                         法  官  陳映佐
                                         法  官  徐千惠
以上正本證明與原本無異
如不服本判決應於送達後10日內向本院提出上訴狀
           　　 　　　　　　　         　書記官　鄭秀美
中　　華　　民　　國　　94　　年　　11　　月　　28　　日
附錄本案論罪科刑法條全文：
槍砲彈藥刀械管制條例第8條
未經許可，製造、販賣或運輸鋼筆槍、瓦斯槍、麻醉槍、獵槍、
空氣槍或第4條第1項第1款所定其他可發射金屬或子彈具有殺傷
力之各式槍砲者，處無期徒刑或5年以上有期徒刑，併科新臺幣1
千萬元以下罰金。
未經許可，轉讓、出租或出借前項所列槍枝者，處5年以上有期
徒刑，併科新臺幣1千萬元以下罰金。
意圖供自己或他人犯罪之用，而犯前二項之罪者，處無期徒刑或
7年以上有期徒刑，併科新臺幣1千萬元以下罰金。
未經許可，持有、寄藏或意圖販賣而陳列第1項所列槍枝者，處3
年以上10年以下有期徒刑，併科新臺幣700萬元以下罰金。
第 1 項至第 3 項之未遂犯罰之。
